【裁判字號】    90,親,35
【裁判日期】    900619
【裁判案由】    否認子女
【裁判全文】
臺灣臺中地方法院民事判決  九十年度親字第三五號
    原      告    丙○○
    被      告    乙○○
    兼法定代理人  甲○○
右當事人間否認子女事件，本院判決如左：
    主      文
確認被告乙○○非被告甲○○自原告受胎之婚生子。
訴訟費用由被告負擔。
    事      實
甲、原告方面：
  一、聲明：如主文所示。
  二、陳述：
  （一）緣原告與被告甲○○於民國八十二年七月五日離婚，即未再連絡，詎於日前
        頃接獲社頭鄉戶政事務所通知，方知其名下增加乙名兒子，經查方知是原告
        前妻即被告甲○○於七年多前離婚前懷孕所生，蓋原告與被告甲○○離婚前
        雙方早已感情不睦，早已分床居住，甚且未有任何性行為，離婚之際，被告
        甲○○亦未告知有任何懷孕跡象，經向人查問方知依民法第一千零六十二條
        規定，被告乙○○推定為原告所生子女，致使原告無故增加乙名子女，且依
        戶籍登記，被告甲○○於九十年四月九日始行為戶籍登記，原告於驚訝不已
        情形下，方依法提起本件訴訟。
  （二）被告甲○○、乙○○於九十年四月九日始行登記，原告於日前經戶政事務所
        通知始行知悉，且於離婚前原告與被告甲○○未曾同居，足是被告乙○○確
        非原告之子女，恪於法令規定，避免衍生法律糾紛，爰依民法第一千零六十
        三條第二項規定，起訴請求判決如訴之聲明所示。
  三、證據：提出戶籍謄本二份為證。
乙、被告方面：
  一、聲明：同意原告之請求。
  二、陳述：原告確實是在今年四月才知道被告乙○○不是原告的小孩，被告乙○○
            是卓江河的小孩，鑑定報告上的卓立軒就是本件的被告乙○○。
  三、證據：提出行政院國軍退除役官兵輔導委員會台中榮民總醫院血親鑑定報告一
            份為證。
丙、本院依職權訊問證人卓江河。
    理      由
一、原告起訴主張緣原告與被告甲○○於八十二年七月五日離婚，即未再連絡，詎於
    日前頃接獲社頭鄉戶政事務所通知，方知原告名下增加乙名兒子即被告乙○○，
    經查方知是被告甲○○於離婚前懷孕所生，蓋原告與被告甲○○離婚前雙方早已
    感情不睦，分床居住，甚且未有任何性行為，離婚之際，被告甲○○亦未告知有
    任何懷孕跡象，經向人查問方知依民法第一千零六十二條規定，被告乙○○推定
    為原告所生子女，致使原告無故增加乙名子女，被告乙○○確非原告之子女，而
    被告於九十年四月九日始行為戶籍登記，原告於驚訝不已情形下，方依法提起本
    件訴訟等情，業據原告提出戶籍謄本二份為證，且為被告所自認，核與證人卓江
    河證述情節相符，又血親鑑定結果，可以證明被告乙○○與證人卓江河之親子關
    係，有行政院國軍退除役官兵輔導委員會台中榮民總醫院血親鑑定報告附卷可憑
    ，堪信為真實。
二、按妻之受胎，係在婚姻關係存續中者，推定其所生子女為婚生子女；前項推定，
    如夫妻之一方能證明妻非自夫受胎者，得於知悉子女出生之日起，一年內提起否
    認之訴，民法第一千零六十三條第一項、第二項分別定有明文。查被告甲○○受
    胎生下被告乙○○，既係在其與原告婚姻關係存續中，則被告乙○○自應依法推
    定為原告與被告甲○○之婚生子，惟被告乙○○並非自原告所受胎已如前述，故
    原告於知悉子女出生之日起一年內提起本件否認子女訴訟，依前揭法律規定，為
    有理由，應予准許。
三、據上論結，本件原告之訴為有理由，依民事訴訟法第七十八條、第八十五條第一
    項前段，判決如主文。
中      華      民      國    九十      年      六      月      十九    日
                                        臺灣臺中地方法院家事法庭
~B法      官  林清吟
右為正本係照原本作成
如對本判決上訴須於判決送達後廿日內向本院提出上訴狀
中      華      民      國    九十      年      六      月      十九    日
~B法院書記官


司法院資訊處製作；財團法人民間司法改革基金會備份。
